【裁判字號】    90,上易,109
【裁判日期】    900711
【裁判案由】    偽造文書等
【裁判全文】
臺灣高等法院臺南分院刑事判決             九十年度上易字第一九號       Ｇ
      上  訴  人  臺灣臺南地方法院檢察署檢察官
      上  訴  人
      即  被  告  戊  ○  ○
      選任辯護人  黃  紹  文  律師
      上  訴  人
      即  被  告  乙  ○  ○
      右  三  人
      選任辯護人  郭  玉  山  律師
      被      告  庚  ○  ○
右上訴人因被告偽造文書等案件，不服臺灣臺南地方法院八十九年度易字第三五四號
中華民國八十九年十月三十一日第一審判決（起訴案號：臺灣臺南地方法院檢察署八
十八年度偵字第一００一一號、八十八年度偵字第一三八八八號、八十八年度偵字第
一五二三六號、八十九年度偵字第一一四號），提起上訴，本院判決如左：
      主      文
原判決關於乙○○、丙○○、己○○部分撤銷。
乙○○、丙○○、己○○均無罪。
其他上訴駁回。
      事      實
一、戊○○係台南市○○路二四０號，內政部中央健康保險局（以下簡稱健保局）特
    約醫院文南診所之負責醫師，基於為自己不法所有意圖之概括犯意，明知吳雅薇
    、乙○○、丙○○、陳英良、己○○等五人（吳雅薇、陳英良業經原審判刑確定
    ）並未於民國八十八年二月間至文南診所就診；蔡欣宜（業經原審判刑確定）未
    於八十八年三月至六月間至文南診所就診，僅係以健保卡換取維他命竟先於八十
    八年二月間自其弟丁○○（業經原審判刑確定）處，收受吳雅薇、陳英良、乙○○、丙○○、己○○等五人所交付之健保卡；復於八十八年三月至六月間，連續
    收受蔡欣宜所交付之健保卡四次，並連續登載前揭六人之虛偽看診記錄於其業務
    上所做成之健保局特約醫事服務機構門診醫療費用申請總表、門診處方治療簡表
    、門診處分、治療明細表及其診所之病歷記錄各文件上，且行使除其病歷記錄以
    外之前開文件，向健保局申報詐領門診醫療費用給付，致使健保局陷於錯誤而給
    付醫療費用新台幣（下同）一萬一千六百五十四元。戊○○復承前概括之犯意於
    八十八年二月及三月間分為徐慧玲、邱雅菁為醫療行為時，明知僅為徐慧玲及邱
    雅菁二人各從事一次醫療行為，卻登載虛偽診療時間及金額各三次於健保局特約
    醫事服務機構門診醫療費用申請總表，並持以行使向健保局申請詐領就診療部分
    之給付，致健保局陷於錯誤而依約給付醫療費用一千八百八十元。嗣經健保局發
    覺有異，查訪後，始悉上情。並於蔡欣宜住處查獲及經吳雅薇自行提出，以健保
    卡換取之維他命各一瓶。
二、戊○○復另行起意，明知其配偶卓水秀（已經原審判刑確定）並未取得合法醫師
    資格，竟與卓水秀共同基於犯意之連絡，自八十八年一月間至八十八年四月間，
    由卓水秀於前開文南診所內擅自為邱雅菁、沈玉琴、徐慧玲及蔡娟娟等人執行看
    診等醫療業務。嗣經健保局查訪邱雅菁等人，始悉上情。
三、案經台南市警察局移送臺灣台南地方法院檢察署檢察官偵查起訴及檢察官自動檢
    舉偵查起訴。
      理      由
壹、被告戊○○部分：
一、訊據上訴人即被告（下稱被告）戊○○矢口否認有何偽造文書及違反醫師法犯行
    ，辯稱：伊診所均是正當經營，八十八年二月間，伊弟弟丁○○拿來健保卡換維
    他命時，伊即告訴他是不可以的，伊是自己開業，未把執照租給別人，且伊太太
    並未看診自無密醫之情事云云。
二、經查：
（一）被告戊○○於原審審理時固坦承曾於八十八年二月間，自丁○○處收受乙○○
      、丙○○、己○○、丁○○、吳雅薇等人之健保卡，且乙○○、丙○○、己○○、陳英良等人未實際到醫院門診，卻登載虛偽看診記錄於其業務上所做成之
      健保局特約醫事服務機構門診醫療費用申請總表、門診處方治療簡表、門診處
      分、治療明細表及其診所之病歷記錄上，並行使除其病歷記錄以外之前開文件
      ，向健保局申報門診醫療費用給付，致使健保局陷於錯誤而給付醫療費用（見
      原審卷第五十六頁至五十八頁）。復於八十八年二月及三月間為證人徐慧玲、
      邱雅菁為醫療行為時，明知僅為證人徐慧玲及邱雅菁各從事一次醫療行為，卻
      登載虛偽診療時間及金額各三次於健保局特約醫事服務機構門診醫療費用申請
      總表，並持以行使向健保局申請就診療部分之給付等情（見原審卷第一一八頁
      ）。被告並於本院審理時表示其就詐欺部分未上訴，足見其就此部分並無爭執
      ，（因檢察官上訴，此部分仍應審理）則此部分被告之犯行，應屬非虛。
（二）次查吳雅薇曾收集乙○○、丙○○、己○○、及陳英良等人之健保卡後，轉交
      丁○○向被告戊○○換取維他命及蔡欣宜交付健保卡予被告戊○○換取維他命
      部份，業據吳雅薇、丁○○及蔡欣宜分於原審及本院自承不諱，核與被告戊○○於本院審理時自承曾接受丁○○交付之乙○○、丙○○、己○○、陳英良、
      吳雅薇等人及蔡欣宜交付之健保卡交換維他命之情節相符。並有吳雅薇及蔡欣
      宜換得之維他命Ｃ二瓶、及健保局特約醫事服務機構門診醫療費用申請總表六
      紙、健保局特約診所門診處方治療簡表二紙、健保局特約醫事服務機構門診處
      方及治療明細五紙（均影本）附卷可稽，被告戊○○此部分之自白與事實相符
      ，堪以採信。
（三）蔡欣宜於原審雖曾陳稱先是去看病，之後才有換維他命之行為等語。然蔡欣宜
      於偵查中，經檢察官提示被告戊○○之相片，其均無從辨識，對於文南診所之
      地址亦無法確實指認，足見未曾去過文南診所，是以其在文南診所之就診記錄
      應均係虛偽不實，所稱曾去過文南診所就診云云，尚不足採信。又蔡欣宜於文
      南診所之就診記錄分佈於八十八年三月至六月間，依健保費用係每月申報之流
      程，其應於八十八年三月至六月間，應在每月均有交付健保卡更換維他命之行
      為，是以其至少曾有四次交付健保卡更換維他命之行為，堪以認定。
（四）被告戊○○僅曾為證人徐慧玲及邱雅菁二人看診一次卻蓋用多格健保卡等情，
      業據被告戊○○於原審調查時自承不諱，核與證人徐慧玲及邱雅菁於中央健保
      局訪談時之陳述相符，堪以採信。被告戊○○雖又辯稱係因徐慧玲及邱雅菁二
      人因需出國，需一次開立多日份之藥品，故一次蓋用健保卡多格，並無詐欺健
      保局之意云云。惟被告戊○○於向健保局申領給付時，明知其僅為徐慧玲及邱
      雅菁各診療一次，卻申報多次診療費用，此有中央健保局保險對象門診就醫記
      錄明細表各件在卷可稽。被告戊○○明知診療次數僅有一次，卻申報多次診療
      費用，其具詐欺之不法所有意圖，昭然若揭。
（五）辯護意旨雖辯稱：中央健保局本身為審查特約醫事服務機構申請保險給付之需
      要，本即有至相關醫療院所調閱相關資料、病歷文件之權，醫療院所如有申請
      不符規定之情形，除得追回保險給付外，並得依全民健康保險法第七十二條之
      規定，對申請人課以罰鍰，即中央健康保險局得依合約之規定及法律之授權，
      對保險給付之申請有實質之審查權，故被告戊○○雖有少部分以健保卡兌換維
      他命並申請健保給付之情事，惟應僅係單純違反合約之違規行為，與刑法詐欺
      罪之構成要件不符等語。然健保局對於特約醫療診所所申報之醫療項目及申請
      之健保給付是否正確固有實質審查權，惟此係健保局本於與特約醫療診所間之
      合約，所得行使之權利，其目的在於審核醫療診所是否有浮報或誤報情事，藉
      以要求並約束特約醫療診所確實依照健保規章正確申報健保給付，並非因此免
      除特約醫療診所正確申報之義務，健保局縱於建保給付前仍需審查，特約醫療
      診所亦不得以詐術隱瞞實際醫療狀況，其未依約正確申報健保給付若涉有詐欺
      ，自仍亦得免其應負擔刑法上相關刑責；又被告戊○○虛偽申報健保給付雖僅
      佔其申請健保給付總額之極少部分，惟此僅係被告戊○○犯罪所得之多寡，自
      難僅以虛偽申報數量非鉅，即認不構成刑法詐欺罪嫌，上開辯護意旨尚非可取
      。
（六）按醫師法第二十八條第一項前段之醫療行為，係指凡以治療矯正或預防人體疾
      病、傷害殘缺或保健為直接目的，所為之診察，診斷及治療、或基於診療、診
      斷結果，以治療為目的所為之處方，或用藥等行為之全部或一部的總稱。醫師
      法第二十八條第一項前段之罪，固以未具合法醫師資格為犯罪構成要件之一，
      然如未具合法醫師資格者與具合法醫師資格者共同犯該罪，自非不能成立共同
      正犯。最高法院八十六年度台非字第二之二號判決可資參照。經查：(1)原審共
      同被告卓水秀（業經判刑確定在案）於原審調查時已自承未取得醫師資格，並
      非醫學院畢業亦非護士、助產士或其他醫事人員等語。（參見原審卷第五十六
      頁、原審八十九年六月八日訊問筆錄），足認卓水秀並非合法醫師，亦非醫師
      法第二十八條第一項但書第一款規定之其他得以執行醫療業務之人。(2)證人蔡
      娟娟於原審調查時到庭結證稱：「（卓水秀是否有幫你看過診？）有看過。次
      數約有二次。做內診時，盧醫師有時候會在旁邊，不是每次都有。卓水秀有拿
      葯給我過。卓水秀做完內診後，有告訴我我是生什麼病。」等語（見原審卷第
      一０二頁、原審八十九年八月一日訊問筆錄）。證人蔡娟娟既結證明確證稱：
      卓水秀確有為其進行內診，及告知證人蔡娟娟其所患病名，卓水秀所為顯係診
      察、判斷病情等醫療行為；又卓水秀既未具醫學院畢業，亦非護士、助產士或
      其他醫事人員等身分，縱被告戊○○亦在醫療現場監督，亦無醫師法第二十八
      條第一項但書各款排除規定之適用；另證人蔡娟娟雖知悉卓水秀並非醫師，惟
      醫師法第二十八條第一項前段之規定係因醫師乃專門職業，須有經認可之技能
      ，以保障病患之權益，此係保護社會大眾得受正確、適當之醫療行為，自無以
      病患已知為其診療者非醫師為由，即免其刑責。(3)證人邱雅菁於偵查中結證證
      稱：「（曾到文南診所由卓水秀為你看診過？）有的，有二、三次包括問診、
      拿藥。」、「她建議我吃藥。我說好，她就教我到外面去拿藥，當時男醫師未
      在場。」；「除第一次由男醫師看診外，其於都是由女醫師單獨看診。」（見
      八十八年度偵字第一００一一號卷九十八頁背面）。證人邱雅菁於偵查中既明
      確證稱係卓水秀為其診療並建議用藥，即使卓水秀交付之藥物係被告戊○○平
      時於診所內備妥之藥物，惟卓水秀依證人邱雅菁所言症狀自行判斷應交付該藥
      物之行為，亦已涉及診察判斷等醫事之決斷，係醫療行為之一部，被告辯稱卓
      水秀並未從事醫療行為云云，尚有未洽。(4)證人徐慧玲於偵查中證稱「（可確
      定卓水秀為你拿掉避孕器？）是的，當天只有卓女在場，沒看到盧醫師。她拿
      掉避孕器時，還拿給我看。我確定是卓女幫我拿掉避孕器。」（見前偵卷一百
      三十五頁），查為人拿取避孕器並非毫無醫療風險，而做子宮頸抹片檢查涉及
      就該檢查之正確性，自均屬醫療行為。(5)證人沈玉琴於健保局訪查訪問時，亦
      稱「本人因婦科疾病就醫，每次均是由文南診所內的一位女醫師為我診療，該
      位女醫師即貴局訪查人員所提示照片中圖一及圖二（均指卓水秀）。該位女醫
      師為我診療，診療項目包括問診、內診、局部沖洗、擦藥、開立處方等。」（
      見警卷第四頁所負之中央健康保險局南區業務訪查訪問紀錄），辯護意旨雖稱
      證人沈玉琴至文南診所就醫時，卓水秀並無為其診療及開立處分之行為云云，
      惟證人沈玉琴於健保局訪查訪問之際，就被告戊○○之相片竟無法辨識，足見
      證人沈玉琴於健保局前開訪查訪問中所稱係卓水秀而非被告戊○○為其問診、
      內診、擦藥即開立處方等語，與事實相符，應堪採信。則卓水秀確有從事診斷
      證人病情、並開立處分進而交付藥品等醫療行為，並非僅係單純安撫病人而已
      ，被告所辯卓水秀並未實際從事醫療行為云云，應不足採。另參以證人蔡娟娟
      於原審調查時證稱：「做內診時，盧醫師有時候會在旁邊，不是每次都有。」
      等語，足徵被告戊○○確實知悉卓水秀有自行從事醫療行為，被告戊○○辯稱
      並不知悉卓水秀從事醫療行為云云，顯不可採。揆諸上揭法條及實務見解，戊○○與卓水秀共同違反醫師法部分，應有犯意聯絡及行為之分擔，甚為明確，
      洵堪認定。
三、核被告戊○○所為，係犯刑法第二百十六條行使第二百十五條之業務上登載不實
    文書罪、第三百三十九條第一項之詐欺取財罪及醫師法第二十八條第一項前段未
    取得醫師資格擅自執行醫療業務之罪。被告戊○○違反醫師法第二十八條第一項
    前段部分，與卓水秀間具有共同犯意之聯絡、行為之分擔，應依刑法第三十一條
    第一項規定論以共同正犯。被告戊○○多次行使業務上登載不實文書及詐欺取財
    罪犯行，均時間緊接，觸犯構成要件相同之罪名，均為連續犯，應各論以一罪；
    又被告戊○○所犯連續行使業務上登載不實文書及連續詐款取財二罪間，互有方
    法結果牽連關係，應從一重之連續詐欺取財罪處斷。其登載不實後持以行使，其
    登載不實之低度行為，為行使業務上登載不實文書之高度行為所吸收，不另論罪
    。又其違反醫師法與連續詐欺取財罪，犯意各別，行為互殊，應分論併罰。
四、原審以被告戊○○事證已臻明確，因予適用醫師法第二十八條第一項前段，刑法
    第十一條前段、第二十八條、第三十一條第一項、第五十六條、第二百十六條、
    第二百十五條、第三百三十九條第一項、第五十五條、第五十六條罰金罰鍰提高
    標準條第一條前段等規定，審酌被告犯罪動機、手段及其所得，犯罪後已經繳納
    健保局指定之罰鍰，有郵政劃撥儲金存款收據一紙在卷可稽、犯罪後坦承部分犯
    行之態度等一切情狀，就其詐欺部分量處有期徒刑拾月，另就其違反醫師法部分
    量處有期徒刑壹年肆月，定其執行刑為有期徒刑二年，並以被告並無前科，有正
    當職業未曾受有期徒刑以上刑之宣告，此並有本院被告全國前案紀錄表暨臺灣臺
    南地方法院檢察署刑案資料查註紀錄表可據，經此偵審程序及科刑之宣告後，信
    無再犯之虞，認所宣告之刑，以暫不執行為適當，爰併宣告緩刑五年，以啟自新
    經核認事用法並無不合，被告戊○○上訴否認違反醫師法核無理由，應予駁回。
    另公訴意旨雖認被告戊○○虛偽申報健保給付達六百六十六次，並以扣案掛號簿
    與申報健保給付紀錄為據。然訊據被告戊○○堅詞否認虛偽申報達六百六十六次
    ，辯稱扣案掛號簿僅係其個人記帳所用，並非病人每次就診均有記載，故與申報
    健保給付之紀錄有出入等語，且據證人即被告戊○○之母及阿姨盧張秀英及張淑
    貞，於原審審理時到庭均證稱：曾至文南診所就診，惟被告戊○○均未收掛號費
    ，僅蓋健保卡等語。（見原審卷第一三九頁、八十九年十月十七日審判筆錄），
    另參以文南診所僅係被告戊○○自行經營單一醫師之診所，並非甚具規模之大型
    醫療診所，其掛號簿內之未確實記載，亦非全不可能，且既係被告戊○○自行經
    營之診所，則其親友看病之際，未記載於掛號簿，依現今社會常情，亦非罕見，
    從而公訴人僅以掛號簿與申報健保給付之差額及平均申報數額即推論認被告戊○○虛偽申報達六百六十六次，尚有未洽。惟公訴人認此部分與前開論罪科刑部分
    具有裁判上一罪關係，爰不另為無罪判決之諭知。檢察官上訴仍執陳詞，並未提
    出被告戊○○有何對其他病患不實登載而虛偽申報健保給付之確切證明，亦難憑
    採，其上訴亦無理由，併應駁回。
貳、被告乙○○、丙○○、己○○、庚○○部分：公訴意旨另略以：被告乙○○、丙○○、己○○、庚○○等於民國八十八年二月至七月間，明知其並未至文南診所
    就醫，竟基於幫助被告戊○○偽造文書及詐欺之犯意，提供其健保卡及其上個人
    資料予被告戊○○，並供被告戊○○用以登載虛偽看診記錄於病歷及申請健保所
    需文件，並持以行使向健保局詐欺取財，因認被告庚○○等人涉有幫助戊○○偽
    造文書及詐欺犯行等語。
（一）惟按犯罪事實應依證據認定之，無證據不得推定其犯罪事實；又不能證明被告
      犯罪者，應諭知無罪之判決，刑事訴訟法第一百五十四條、第三百零一條第一
      項分別定有明文。又認定不利於被告之事實，須依積極證據，苟積極證據不足
      為不利於被告事實之認定時，即應為有利於被告之認定，更不必有何有利之證
      據；最高法院三十年上字第八一六號著有判例可資參照。
（二）公訴意旨認被告庚○○、乙○○、丙○○、己○○涉犯前開罪嫌，係以文南診
      所向健保局申報之被告乙○○、丙○○、己○○、庚○○之就醫記錄明細與文
      南診所每日掛號記帳單相核顯有出入，復以被告乙○○、丙○○、己○○、庚○○與被告戊○○非親非故，被告戊○○竟未於掛號記帳單內記載被告乙○○
      、丙○○、己○○、庚○○掛號紀錄，並向被告乙○○、丙○○、己○○、庚○○收費等情為據。
（三）查被告庚○○於原審、本院審理時，均堅詞否認涉有前開犯行，辯稱伊確實有
      至文南診所就診，其主要係因感冒及胃疾就醫，並無以健保卡換維他命情事等
      語。即被告戊○○於原審及本院審理時均供稱：「（庚○○有無拿健保卡向你
      換過維他命？）我印象中他沒有換過。」（見原審卷第一百零四頁、八十九年
      八月一日訊問筆錄、本院九十年三月二十八日訊問筆錄），即其病歷表亦無收
      取維他命Ｃ或Ｅ之記載，有被告庚○○之病歷表附於本院卷、暨國立台灣大學
      醫學院附設醫院函所陳庚○○之病歷表僅有「主要罹患多次上呼吸道感染、腹
      痛，並無給予維他命Ｃ之記載」等情可據，有該院九十年五月二十二日（九十
      ）校附醫秘字第一０九九三號函在卷可按，核與被告庚○○前開所辯等語相符
      ，被告庚○○所辯，尚屬可採。又被告庚○○自稱因感冒與胃疾就診，此二病
      均需接續多次看診，是以被告庚○○之就診記錄呈現多次看診記錄，核與事理
      無違。且文南診所之掛號單並非精準一節已如前述，自難僅以並非精準之掛號
  單為唯一依據，即對被告庚○○為不利之認定。被告庚○○辯稱並未以健保卡
      換取維他命等語，亦非無可採。此外本院復查無其他積極證據足認被告庚○○
      涉有公訴意旨所指犯行原審為無罪之諭知，核無不當，檢察官上訴意旨，仍執
      陳詞，指摘原判決不當，認被告戊○○所申報之掛號記帳單上，未有記載，庚○○非親非故，焉有不向其收取掛號費之理，即推論庚○○部分，涉有幫助戊○○偽造文書及詐欺犯行，為無理由，應予駁回。
（四）又訊據上訴人即被告乙○○、丙○○、己○○均辯稱：是甲○○拿伊的健保舊
      卡去換新卡的，伊不知道他拿去使用云云。矧被告乙○○、丙○○、己○○、
      庚○○等係屬病患，均非被告戊○○所聘僱之人、或護士，其中乙○○、丙○○、己○○等人與被告戊○○素未謀面（見偵查卷第四十七頁、原審卷第五十
      八頁），即有以健保卡換取維他命之情事，至多僅有意願以健保卡去換維他命
      ，然非可逕認彼等即有幫助被告戊○○偽造文書及詐欺之犯意；且僅提供其健
      保卡及其上個人資料予被告戊○○，又如何能認具有幫助被告戊○○憑以不實
      登載、虛偽看診記錄於病歷（醫師並非實際記載被告乙○○等拿取維他命Ｃ或
      Ｅ，有病歷表可據，見偵查卷第九十三頁、第一五六頁、第一五七頁），並持
      以行使向健保局詐欺取財之犯意。被告戊○○既係渠等提供健保給付之後，始
      登載不實並詐領健保給付，且乙○○等人主觀上又僅在換取維他命而已，對於
      被告戊○○登載不實及詐領健保給付，既無所知參與，自難遽以提供健保卡，
      即認有詐欺取財之意圖暨偽造文書之犯意聯絡、或推論為詐欺取財暨偽造文書
      之幫助犯。被告乙○○等人雖有意換取維他命（Ｃ或Ｅ），惟與醫師如何不實
      登載或持向健保局申請健保給付，究有不同意念，醫師與病患本相對立，彼此
      需求不同，以本件而言，被告乙○○等人所念者，僅在乎維他命而已。揆之刑
      法上之從犯之觀念，尚難牽強認為具有幫助被告戊○○犯罪之故意。此外本院
      復查無其他積極證據足認被告被告乙○○、丙○○、己○○涉有公訴意旨所指
      犯行，原審為有罪之諭知，即有未合，被告乙○○、丙○○、己○○上訴否認
      犯行，指摘原判決不當，為有理由，自應由本院將原判決關於渠等部分撤銷，
      並諭知無罪。
據上論結，應依刑事訴訟法第三百六十八條、第三百六十九條第一項前段、第三百六
十四條、第三百零一條第一項，判決如主文。
本案經檢察官李傳來到庭執行職務。
中    華    民    國      九十      年      七      月      十一        日
                                  臺灣高等法院臺南分院刑事第三庭
                                      審判長法官  黃    崑    宗
                                            法官  楊    省    三
                                            法官  莊    俊    華
右正本證明與原本無異。
不得上訴。
                                      法院書記官  易    慧    玲
中    華    民    國      九十      年      七      月     十三         日
附錄本判決論罪科刑法條：
刑法第二百十五條：從事業務之人，明知為不實之事項，而登載於其業務上作成之文
                  書，足以生損害於公眾或他人者，處三年以下有期徒刑、拘役或
                  五百元以下罰金。
刑法第二百十六條：行使第二百十條至第二百十五條之文書者，依偽造、變造文書或
                  登載不實事項或使登載不實事項之規定處斷。
醫師法第二十八條第一項前段：
未取得合法醫師資格，擅自執行醫療業務者，處一年以上三年以下有期徒刑，得併科
                            一萬元以上五萬元以下罰金，其所使用之藥械沒收之
                            。
但合於左列情形之一者，不在此限：
一、在中央衛生主管機關認可之醫院，於醫師指導下實習之國內醫學院、校學生或畢
    業生。
二、在醫療機構於醫師指示下之護士、助產士或其他醫事人員。
三、合於第十一條第一項但書規定者。
四、臨時施行急救者。
犯前項之罪因而致人傷害或死亡者，應依刑法加重其至二分之一，並負損害賠償之責
。
刑法第三百三十九條第一項前段：意圖為自己或第三人不法之所有，以詐術使人將本
                              人或第三人之物交付者，處五年以下有期徒刑、拘
                              役或科或併科一千元以下罰金。
                              以前項方法得財產上不法之利益或使第三人得之者
                              亦同。
                              前二項之未遂犯罰之。


司法院資訊處製作；財團法人民間司法改革基金會備份。
